臺灣臺南地方法院刑事判決
111年度訴字第61號
公  訴  人  臺灣臺南地方檢察署檢察官
被      告  李啟榮



上列被告因妨害秩序等案件，經檢察官提起公訴（110年度少連
偵字第109號），本院判決如下：
    主  文
乙○○無罪。
　　 理  由
一、公訴意旨略以：壬○○（業經判決）前與丁○○發生糾紛，心生
    不滿，竟於民國110年7月16日下午5時許，基於意圖供行使
    之用而攜帶兇器在公共場所聚集3人以上首謀實施強暴之犯
    意，聯繫辛○○、庚○○、戊○○（前3人業經判決）要求渠等陪
    同前往尋仇，再由庚○○聯繫少年吳○宇（業經警移送本院少
    年法庭審理）、乙○○、己○○（業經判決）、卓淳霖（已歿，
    另經檢察官為不起訴處分）一同前往，並由辛○○於同日晚間
    8時46分許，駕駛車牌號碼000-0000號自小客車搭載壬○○、
    戊○○，庚○○駕駛車牌號碼000-0000號自小客車搭載少年吳○
    宇、己○○，卓淳霖駕駛車牌號碼000-0000號自小客車一同前
    往丁○○位於臺南市○○區○○○街00號住處尋仇，其等均知悉復
    華六街57號前係公共場所，倘於該處聚集而發生衝突，顯足
    以造成公眾或他人之危害、恐懼不安，乙○○仍基於意圖供行
    使之用而攜帶兇器在公共場所聚集三人以上實施強暴助勢之
    犯意，駕駛車牌號碼0000-00號自小客車到場助勢，辛○○、
    戊○○、庚○○、己○○則共同基於意圖供行使之用而攜帶兇器在
    公共場所聚集3人以上下手實施強暴、毀損、恐嚇之犯意聯
    絡，由壬○○、辛○○、戊○○、庚○○持鐵棒砸毀丁○○之子丙○○停
    放於該處之車牌號碼000-0000號自小客車之前後擋風玻璃、
    車窗、車身及大燈，使丁○○心生畏懼，致生危害於其安全。
    壬○○等人砸毀上開車輛後，乙○○亦接續前開在公共場所聚集
    3人以上在場助勢之犯意，駕駛前開自小客車與壬○○等人一
    同驅車前往臺南市永康區復國一路黃昏市場停車場內，壬○○
    、辛○○、戊○○、庚○○、己○○等人均知悉黃昏市場係公共場所
    ，倘於該處聚集而發生衝突，顯足以造成公眾或他人之危害
    、恐懼不安，竟仍接續前開共同基於意圖供行使之用而攜帶
    兇器在公共場所聚集3人以上下手實施強暴、毀損、恐嚇之
    犯意聯絡，由壬○○、辛○○、己○○、卓淳霖下車持鐵棒砸毀丁○○停放於該處之車牌號碼000-0000號自小客車之前後擋風玻
    璃、車窗、車身及大燈，使丁○○心生畏懼，致生危害於安全
    。因認被告乙○○涉犯刑法第150條第2項第1款、第1項之意圖
    供行使之用而攜帶兇器在公共場所聚集3人以上實施強暴助
    勢罪嫌等語。
二、按犯罪事實應依證據認定之，無證據不得認定犯罪事實；又
    不能證明被告犯罪者，應諭知無罪之判決，刑事訴訟法第15
    4條第2項、第301條第1項分別定有明文。又刑事訴訟法第15
    6條第2項規定，被告或共犯之自白，不得作為有罪判決之唯
    一證據，仍應調查其他必要之證據，以察其是否與事實相符
    。立法意旨是考量共同被告、共犯間不免存有事實或法律上
    利害關係，因此推諉、卸責於他人而為虛偽自白之危險性不
    低，故對於其自白之證據價值予以限制。是以具有共犯關係
    之共同被告之自白或其他不利於己之陳述，或其以證人身分
    所為之證述，縱與待證事實完全相合，仍須有補強證據以擔
    保該共犯陳述之真實性，始得採為斷罪之依據。而此所謂補
    強證據，係指除共犯之自白外，其他足以證明其關於犯罪事
    實供述真實性之別一證據而言；又該項補強證據，固不以證
    明該犯罪事實構成要件之全部事實為必要，然仍須與共犯所
    為犯罪事實之供述具有相當程度之關聯性，足以使一般人對
    其供述無合理之懷疑存在，而得確信其所述為真實者，始足
    當之（最高法院110年度台上字第2815號判決意旨參照）。
三、公訴意旨認被告涉犯意圖供行使之用而攜帶兇器在公共場所
    聚集3人以上實施強暴助勢罪嫌，無非係以被告乙○○於警詢
    及偵查中之供述、證人即共同被告壬○○、辛○○、戊○○、庚○○
    、己○○於警詢及偵查中之自白、證人即少年吳○宇於警詢及
    偵查中之證述、證人即告訴人丁○○於警詢及偵查中之證述、
    車牌號碼000-0000號自小客車毀損照片8張、證人即告訴人
    丙○○於偵查中之證述、車牌號碼000-0000號自小客車毀損照
    片11張、臺南市○○區○○○街00號監視器錄影檔案光碟暨翻拍
    畫面7張、臺南市永康區復國一路黃昏市場停車場內監視器
    錄影檔案光碟暨翻拍畫面5張、臺南市政府警察局永康分局
    扣押筆錄、扣案物品目錄表等為論據。
四、訊據被告固坦承其與庚○○、吳○宇聯繫後，駕車前往本案第
    一個地點即永康區復華六街57號前，其亦有駕車到本案第二
    處停車場之事實，但堅詞否認有何意圖供行使之用而攜帶兇
    器在公共場所聚集3人以上施強暴在場助勢犯行，辯稱：之
    前我已經有與庚○○約要吃飯，他順便邀我要不要去看，庚○○
    說要處理事情，處理事情就是要打架，我不知道要砸車。我
    想說已經8點多了，很晚了，他們應該已經處理完事情，所
    以我才會帶著小孩、老婆一起去。因為我與他們聯絡的時候
    是快7點的時候，到我出發已經8點了，隔了ㄧ段時間。我去
    到那邊我都沒有什麼意思，只是單純去找他們，而且我的車
    子被擋住，他們突然衝下車。第一次有看到，我想說他們已
    經砸完車要走了，我就跟著他們的車子走，我真的不知道他
    們要去第二個現場砸車，我都在車上沒有下車等語。
五、經查：
(一)被告乙○○於110年7月16日晚間8時46分許，駕駛車牌號碼000
    0-00號自小客車前往本案復華六街57號前；又駕駛前開自小
    客車一同前往臺南市永康區復國一路黃昏市場停車場之事實
    ，業據被告供承不諱（見本院卷第154至第157、384至389頁
    ），核與證人吳○宇於偵查中證述之情節相符（見偵卷第91
    頁），並有臺南市○○區○○○街00號監視器錄影檔案光碟暨翻
    拍畫面7張、臺南市永康區復國一路黃昏市場停車場內監視
    器錄影檔案光碟暨翻拍畫面5張在卷可稽（見警卷第101至10
    6頁），是此部分事實，應堪認定。
(二)證人吳○宇於偵查中之證稱：（是否聯絡其他人一起到現場
    ？）乙○○知道我們要去該處砸車，應該是庚○○有告訴他，他
    問我人在哪裡，我有告訴他人在該處停車場。我有看到他的
    車，但他沒下車。（砸兩輛車他都有到場但沒下車？）應該
    是有在場。（他為何要一路跟著你們去砸車？）應該是去看
    戲吧等語（見偵卷第91頁）。可知證人吳○宇雖證述：乙○○
    知道我們要去該處砸車，但表示應該是庚○○有告訴乙○○。然
    證人庚○○之警詢及偵查筆錄均未供述到被告乙○○，有證人庚○○之警詢及偵查筆錄可參（警卷第23-27頁、偵卷第99-100
    、173-174頁），而證人吳○宇僅有告知被告其所在之位置，
    並無告知被告要去砸車，是本案無證據可證被告於駕車至案
    發地點前知悉證人吳○宇等人意欲砸車。
(三)檢察官雖提出證人即共同被告壬○○、辛○○、戊○○、己○○於警
    詢及偵查中之自白為論據，然卷內證人即共同被告壬○○、辛○○、戊○○、己○○歷次供述之內容，亦均未提及被告乙○○，有
    其等之警詢、偵查筆錄在卷可參，自難認被告乙○○有與同案
    被告壬○○、辛○○、戊○○、庚○○、己○○共同在場助勢之犯意聯
    絡及行為分擔。
(四)本案被告單純駕車到現場未下車之舉，並未提高同案被告壬○○、辛○○、戊○○、庚○○、己○○在公共場所實施強暴行為之危
    險性，亦與「在場助勢」構成要件有間，尚難逕以意圖供行
    使之用而攜帶兇器在公共場所聚集3人以上施強暴在場助勢
    罪嫌相繩。
六、綜上所述，依公訴人所提前揭證據，均不足使本院就被告確
    有為公訴意旨所指在公共場所聚集3人以上在場助勢犯行，
    達於通常一般人均不致有所懷疑，而得確信其為真實之程度
    ，自屬不能證明被告犯罪，則依前揭規定及說明，自應為無
    罪之諭知，以昭審慎。
七、被告壬○○、辛○○、戊○○、庚○○、己○○部分已另行審結。　　
    　
據上論斷，應依刑事訴訟法第301條第1項，判決如主文。
本案經檢察官黃榮加提起公訴，檢察官洪欣昇、甲○○到庭執行職
務。
中　　華　　民　　國　　111 　年　  12 　　月　　8　　日
               刑事第八庭     審判長法  官  陳欽賢
                                    法  官  盧鳳田
                                    法  官  王惠芬
以上正本證明與原本無異
如不服本判決應於收受本判後20日內向本院提出上訴書狀，並應
敘述具體理由。其未敘述上訴理由者，應於上訴期間屆滿後20日
內向本院補提理由書狀（均須按他造當事人之人數附繕本）「切
勿逕送上級法院」。
     　　　　　　　　　　　　　　　　書記官　陳杰瑞
中　　華　　民　　國　　111 　年　　12　　月　　9 　　日